### Cesar Kevinn Jimenez Ormeño

# Técnico Redes De Computadoras y Comunicación De Datos

**Dirección:** Confluencia 7445 Block"D"- Peñalolén **Fecha de Nacimiento:** 26 de septiembre de 1995 **Correo:** cesarjimenez560@gmail.com

**Celular:** 999203817 **RUT:** 26763810-1

Nacionalidad: peruana (Carnet indefinido en trámite (con permiso de trabajo))

Técnico en telecomunicaciones y soporte con más de 4 años brindando apoyo a usuarios finales con diferentes herramientas de soporte tanto presenciales como remoto, así mismo en la configuración de equipos de redes y telecomunicaciones, Proactivo, responsable y empático.

### **Experiencia Profesional**

### CASTAÑO (STC .LTDA) Enero 2020 – Actualmente Abril 2022

#### **Operaciones / Soporte**

Soporte Técnico remoto y Presencial a Tiendas Vendedoras Soporte para Oficinas
Instalación de Cajas Vendedoras desde 0
Manejo nivel principiante Power BI
Manejo de BD (SQL Server)
Manejo de Plataformas de Office (Office 365)
Manejo de Máquinas Virtuales
Instalación y configuración de Equipos MERAKI (Cisco)
Calibración e Instalación de Balanzas Electrónicas

EGP Comunicaciones SAC (PERU) Marzo 2016 – Diciembre 2017 Junio 2017-Diciembre 2018

#### **Operaciones**

Funciones Instalaciones de Circuitos Digitales Cableado Estructurado Configuración de Router Cisco

Configuraciones de Router Teldat

Configuraciones de Switchs

Configuraciones Remotas a Equipos cabeceras

Configuraciones a centrales Telefónicas

Instalaciones de Pico celdas (Repetidores para señal celular)

Tendido de Cables de energía y PDU

Tendido de Fibra Óptica (Identificación de Diferentes tipos de FO)

Migraciones de Servicios para Telefónica Internacional

Migraciones de servicios para Avianca (Colombia)

Pruebas de Medición de Fibra Óptica (Potencia)

Pruebas de Tx y Rx a Nivel Nacional (Perú)

Mediciones de Intensidad de señal Móvil

Pruebas y informes para instalaciones de Radioenlace

Realización de Informes para culminación de Trabajos

Migraciones en equipos NE40 – 80 para Telefónica

Coordinación con clientes finales

Soporte post instalación

Soportes Remotos

### DC TECH SAC Mayo 2014 – Diciembre 2015 Operaciones / Soporte

### Proyecto de Rímac Seguros Proyecto Base de Datos (Sistema nacional de Salud (PERU)

Migración de Sistema Operativo de W7 a W8.1

Retiros de Discos Duros para Migración

Empadronamiento con Clientes para ver lo programas en uso cotidianamente

Soporte en SAP LOGON

Formateo de PC's

Instalación de S.O W8.1

Soporte para Impresoras

Soporte post Migración

Desarmado de PC's

Mantenimiento de Computadoras

Manejo de Base de Datos

### Formación Académica

### Servicio Nacional De Adiestramiento En Trabajo Industrial

Carrera de Redes de Computadoras y Comunicación de Datos

2013-2016

### **Estudios Escolares**

Colegio Inei 34- Chancay (Perú)

2008 - 2012

Secundaria

Colegio Daniel Alcides Carrión - Chancay (Perú)

2007 - 2002

Primaria

### **Cursos Adicionales**

### Programación

JavaScript Básico

#### **Ofimática**

Periodo: 2008 -2012 Institución: Inei 34

CCNA Módulo 1 y 2

#### Introducción a Redes

Periodo: 2015-01/2015 -06

Institución: SENATI

#### **Fundamentos de Routing & Switching**

Periodo: 2015-07/2015 -12

Institución: SENATI

### **Conocimientos Técnicos**

Programas	Nivel
Word	Intermedio
Excel	Intermedio
Power Point	Intermedio
Diseño Web	Básico
Base de Datos	Básico
S.O Windows	Intermedio
Linux	Básico
Antivirus	Intermedio
Soportes Remotos	Intermedio
Impresoras	Básico
Redes	Intermedio
Mantenimiento	Intermedio

## **Idiomas y Certificados**

Inglés: Básico

Licencia de Conducir: Clase B Curso de Atención al Cliente